【裁判字號】    90,訴,1030
【裁判日期】    900619
【裁判案由】    損害賠償
【裁判全文】
臺灣臺中地方法院民事判決  九十年訴字第一○三○號
    原      告  乙○○
    被      告  甲○○
右當事人間請求損害賠償事件，本院判決如左：
    主    文
原告之訴駁回。
訴訟費用由原告負擔。
    事    實
甲、原告方面：
  一、聲明：被告應給付原告新臺幣（下同）九十九萬八千元。
  二、陳述：
    (一)被告於民國八十九年十月十一日上午十一時五十分許，在臺中市○○○路○段
      四四之六號百億餐廳前，因處理原告與訴外人邱健成之車禍案件，竟基於傷害
      之犯意，徒手毆打原告之頭部、左肩及腹部等處，並將原告摔倒在地上兩三次
      ，造成原告受有左手肘紅色傷痕、左手腕紅色傷痕、左手第五指紅色傷痕、左
      膝紅色傷痕、左足背紅色傷痕等傷害。被告自應依民法第一百八十四條第一項
      之規定負侵權行為損害賠償責任。
    (二)查被告毆傷原告後雖於警察局欲與原告和解，惟無結果，且原告自受傷後，精
      神痛苦不堪，爰依民法第一百九十五條第一項規定，請求被告應賠償原告精神
      上之損害九十九萬八千元。
  三、證據：提出診斷證明書影本、本院九十年度自字第一一五號刑事判決影本、本
      院七十九年度訴字第二二五五號民事判決影本各一件。
乙、被告方面：
  一、聲明：如主文所示。
  二、陳述：原告與訴外人邱健成發生車禍後，被告前去幫忙處理，原告當時坐在地
      上，致車隊無法前進，被告僅在未經原告同意之狀況，將原告抱離現場，並無
      毆打原告之行為，而之後被告係代表訴外人邱健成於警察局欲與原告和解，惟
      無結果。
丙、本院依職權調閱臺灣臺中地方法院檢察署八十九年度他字第三五六七號、八十九
    年度偵字第一七九九三號、本院九十年度易字第一一五號傷害案件刑事案卷。
        理      由
一、本件原告起訴時原係請求被告給付一百萬元（包含毀損機車、機油二瓶、太陽餅
    一盒、安全帽一個、修車工具及民事判決書一紙之賠償及精神慰撫金），嗣於起
    訴狀送達後之九十年五月十五日言詞辯論時，原告當場以言詞減縮其聲明為請求
    被告應給付精神慰撫金九十九萬八千元，核為減縮應受判決事項之聲明，合於民
    事訴訟法第二百五十五條第一項第三款之規定，應予准許，合先敘明。
二、原告主張被告於八十九年十月十一日上午十一時五十分許，在臺中市○○○路○
    段四四之六號百億餐廳前，因處理原告與訴外人邱健成之車禍案件，竟基於傷害
    之犯意，毆打原告之頭部、左肩及腹部等處，並將原告摔倒在地上，造成原告身
    上受有左手肘紅色傷痕、左手腕紅色傷痕、左手第五指紅色傷痕、左膝紅色傷痕
    、左足背紅色傷痕等傷害，而原告自受傷後，精神痛苦不堪，被告復未與原告和
    解，爰訴請被告應賠償原告精神上之損害九十九萬八千元。被告則以：伊並未毆
    打原告，對於原告之傷害，自不負賠償責任等語，資為抗辯。
二、原告主張其身體受有左手肘紅色傷痕、左手腕紅色傷痕、左手第五指紅色傷痕、
    左膝紅色傷痕、左足背紅色傷痕等傷害，固據其提出診斷證明書影本一件為證，
    惟被告否認有傷害原告之行為，並辯稱：當天因原告坐在地上，致車隊無法前進
    ，伊僅在未經原告同意之狀況，將原告抱離現場等語。按以侵權行為為原因，請
    求回復原狀或賠償損害者，應就其權利被侵害之事實負立證之責，最高法院十九
    年上字第三八號著有判例可資參照，又本於侵權行為請求損害賠償之訴，法院應
    先就侵權事實之發生予以確定，如被害人不能證明有侵權行為之事實，自無損害
    賠償請求權之可言。是被告既否認有傷害原告之行為，自應由原告就被告毆打原
    告並造成前開傷害之事實，先負舉證之責。經查，本件原告除提出上開一紙診斷
    證明書外，並未提出其他證據以資證明被告有傷害原告之行為，而該紙診斷證明
    書，僅能證明原告有受傷之事實，尚不足以證明該傷害係被告所造成，且原告自
    陳與訴外人邱健成發生車禍後，遭人毆打腹部、頭部及左肩，然觀之原告所提出
    之診斷證明書，僅顯示其四肢有擦傷及瘀血，而腹部、頭部及左肩並無傷痕，再
    者，臺灣臺中地方法院檢察署檢察官偵查被告傷害刑事案件時，證人林佳如證稱
    ：「我當時在第十五車，是在慢車道上，我在車禍發生後有走到前面去看，我看
    到餐廳的人將他抱開，但告訴人（指原告）掙扎，並沒有人毆打他。」證人呂穎
    年亦證稱：「．．．我看到告訴人（指原告）坐在機車旁邊，有很多人要抱開他
    ，但他不同意，並沒有人毆打他。」（見臺灣臺中地方法院檢察署八十九年度他
    字第三五六七號卷第二十四頁）等語，並參酌與原告發生車禍者為邱健成，並非
    被告，及被告為使車隊通行順暢，而將原告抱離現場，亦無毆打原告之動機，均
    足認被告所辯伊並未毆打原告之事實，應足採信，且被告被訴傷害刑事案件，經
    偵查結果，亦認被告犯罪嫌疑不足，而為不起訴處分確定，亦經本院依職權調閱
    臺灣臺中地方法院檢察署八十九年度他字第三五六七號、八十九年度偵字第一七
    九九三號傷害案件偵查卷查明屬實。故原告主張係遭被告毆打而受有上開傷害云
    云，自難憑採。
四、綜上所述，原告既未能提出證據證明其遭被告毆打致傷之事實，則其依民法第一
    百九十五條第一項之規定，請求被告給付非財產上損害賠償九十九萬八千元，於
    法尚有未合，應予駁回。
五、本案事證已臻明確，兩造其餘主張陳述及所提之證據，與本件判決結果並無影響
    ，爰不一一論述，附此敘明。
六、據上論結，本件原告之訴為無理由，依民事訴訟法第七十八條，判決如主文。
中      華      民      國    九十      年      六      月    十九      日
                                    臺灣臺中地方法院民事第三庭
~B法      官  楊國精
右為正本係照原本作成
如對本判決上訴，須於判決送達後二十日內，向本院提出上訴狀，同時表明上訴理由
。
中      華      民      國    九十      年      六      月    十九      日
~B法院書記官


司法院資訊處製作；財團法人民間司法改革基金會備份。
